【裁判字號】    95,抗,361
【裁判日期】    950619
【裁判案由】    本票裁定
【裁判全文】
臺灣臺北地方法院民事裁定               95年度抗字第361號
    抗  告  人  金東股份有限公司
    兼法定代理  丁○○
    人
    抗  告  人  甲○○
                乙○○
                中國力霸股份有限公司
    兼上一人法定代理  丙○○○.
    人                        .
    相  對  人  瑞陞復興一資產管理股份有限公司
    法定代理人  戊○○
上列當事人間因本票裁定事件，抗告人對於民國九十五年一月十
八日本院所為之九十四年度票字第八六九一八號裁定提起抗告，
本院裁定如下：
    主  文
抗告駁回。
抗告程序費用新臺幣壹仟元由抗告人連帶負擔。
    理  由
一、按本票執票人，依票據法第一百二十三條規定，聲請法院裁
    定許可對發票人強制執行，係屬非訟事件，此項聲請之裁定
    ，及抗告法院之裁定，僅依非訟事件程序，就本票形式上之
    要件是否具備予以審查為已足，並無確定實體上法律關係存
    否之效力，如發票人就票據債務之存否有爭議時，應由發票
    人提起確認之訴，以資解決（最高法院五十七年台抗字第七
    六號、五十六年台抗字第七一四號判例意旨參照）。
二、本件相對人主張其持有抗告人於民國（下同）九十二年三月
    三日共同簽發之本票一紙，付款地在台北市，金額新台幣（
    下同）三千三百八十萬元，利息按年息百分之七．四計算，
    免除作成拒絕證書，到期日未載，詎於九十三年十一月三日
    經提示僅支付其中部分，其餘三千二百零四萬七千八百零二
    元未獲付款，雖經其屢為催討，仍未蒙抗告人置理，為此依
    據票據法第一百二十三條、非訟事件法第一百條規定，聲請
    裁定准許對相對人為強制執行等語，業據其提出本票影本一
    紙為證，原裁定予以准許，即無不合。
三、抗告意旨略以：系爭本票原為抗告人向花蓮區中小企業銀行
    借款三千三百八十萬元之保證票據，到期日與利息記載均為
    空白，發票日為九十二年二月，抗告人與相對人間並無任何
    債權債務關係，相對人竟任意填寫發票日、利息，顯然於法
    不合，且有偽造有價證券之嫌。上開借款到期日原為九十三
    年三月三日，曾延長至九十四年三月三日，嗣後再延長至九
    十七年三月三日，利息按年息百分之三固定利率計算，故本
    件債權縱係由花蓮中小企業銀行移轉與相對人，本件之清償
    期限既已由雙方同意延長至九十七年三月三日，抗告人自得
    以此對抗相對人，相對人行使系爭本票之權利顯然尚未發生
    。又相對人主張利息部分按年息百分之七．四計算，惟本票
    上原無利息約定，而原債務增補契約則約定為年息百分之四
    ，是相對人所請求者，顯然無據，又相對人並未履行提示本
    票之義務，而債權移轉亦未通知抗告人，自不發生效力，為
    此提起本件抗告云云。惟查，抗告人上述情節即使屬實，亦
    係實體上票據債務存否之爭執，依首開說明，應另循訴訟程
    序解決，尚非本件非訟程序所得審究，非訟程序法院僅得就
    本票裁定聲請強制執行是否符合形式上要件為審酌，於符合
    法定形式要件下為許可強制執行之裁定。
四、據上論結，本件抗告為無理由，依非訟事件法第二十一條第
    二項、第二十四條第一項、第四十六條、民事訴訟法第四百
    九十五條之一第一項、第四百四十九條第一項、第85條第二
    項，裁定如主文。
中    華    民    國    95    年    6    月    19    日
                        民事第二庭法  官  鄭純惠
                                  法  官  黃雯惠
                                  法  官  汪漢卿
以上正本係照原本作成
如不服本裁定，僅得於收受本裁定正本送達後10日內，以適用法
規顯有錯誤為理由，向本院提出再抗告狀，（須附繕本一份及繳
納再抗告裁判費新台幣1,000元），經本院許可後始可再抗告。
中    華    民    國    95    年    6     月    19    日
                                  書記官  許婉如


司法院資訊處製作；財團法人民間司法改革基金會備份。
